# Enderson Montaña

DESARROLLADOR FULLSTACK

#### **PERFIL**

Soy programador FullStack con mas de 5años de experiencia, poseo un solido conocimiento en desarrollo de programas web y software junto con una pasión por resolver problemas complejos. Mi destreza incluye un amplio rango delenguajes de programación, tecnologías y habilidades blandas, lo que me permite adaptarme rápidamente a nuevos desafíos y entornos.

#### **CONTACTO**

- +58 4242857739
- enderson\_josep@hotmail.com
- Los Jardines del Valle, Caracas.

#### **COMPETENCIAS**

Trabajo en equipo. Resolución de conflictos. Inteligencia emocional.

### **FORMACIÓN**

## Universidad Alejandro de Humboldt.

Ing. En Informática | En curso.

#### T.S.U En Informatica

Instituto Universitario de Tecnología (IUTA)

## FORMACIÓN COMPLEMENTARIA

#### Instituto Adiestra

Asistente Administrativo de Empresas

#### **EXPERIENCIA**

## Equipo Gerencial Con Solidez GCS. C.A.

Desarrollador de Software | Ago 2022- Actual

Liderar la migración integral del sistema de cobranza de la empresa. Inicialmente basado en jQuery. Diseñar y desarrollar nuevas herramientas esenciales, como notificaciones en tiempo real utilizando Socket.io. Contribuir a la mejora de la infraestructura mediante la creacion de nuevos en dpoints en .NET para una comunicacion mas eficiente. Participar en la creación de una aplicación movil en React Native, respaldada por un backend en Express.js. Trabajar en SQL Server, desempenando un papel crucial en la creación de procedimientos almacenados (SP) que optimizaron el flujo de información en todo el sistema.

#### **KPMG**

Analista de Sistemas semi- senior | Mar 2021 - Jun 2022

Impulsar la creación de productos digitales. Adaptar metodologias de trabajo al entorno digital. Diseñar y desarrollar Aplicaciones Web mediante ASP.NET Blazor, incluyendo la migración de proyectos desde modelos MVC y Core MVC. Contribuir al desarrollo front-end, utilizando CSS3, HTML5 y JavaScript, TypeScript, como el desarrollo back-end a traves de C#. Implementar diversos servicios como Claims Transformations. Activar Directory y servicios de correo electronico, ademas de gestionar bases de datos relacionales utilizando SQL Management Studio y configurar servidores web de Microsoft. Brindar soporte a los clientes a través del Service desk, asegurando un servicio integral y de altacalidad.

#### PlanSuarez C.A

Analista de Sistemas | Feb 2018- Mar 2021

Programar y desarrollar aplicaciones empresariales utilizando JavaScript, SQL Server y .NET, con el proposito de agilizar y optimizar las operaciones internas. Trabajar con la herramienta Omnis para programar sistemas de punto de venta (POS), que desempenaron un papel esencial en la gestion de transacciones y ventas.

#### Freelance

Desarrollo sistemas web y bots en Python, integrando tecnologias como OpenAI. Creo aplicaciones con Next.js y ReactJS, respaldadas por Express.js. Trabajo con Solidity para blockchain y criptomonedas. Configuro

servicios AWS con SQL Server en Windows Server, y entornos Linux en Digital Ocean para APIs eficientes

# **HERRAMIENTAS**

Sistemas: Linux, Windows.

Desarrollo Web: React, Next.js, Bootstrap, Blazor, HTML, CSS Lenguajes de Programación: Python, JavaScript, C#, TypeScript

Gestión de Versiones: Git/Github

Desarrollo Back-end: .NET, Node.js, Express.js

Blockchain: Solidity, Remix, Infura

Plataformas en la Nube: AWS, Digital Ocean

IA: ChatGPT, Bard AI, LLama 2

Bases de Datos: SQL, SQL Server, MongoDB Comunicación en Tiempo Real: Socket.IO

Metodologías Ágiles: Scrum

Habilidades blandas: Adaptable, Disciplina, perseverancia, amigable, educado, curioso, afable, voluntarioso.